臺灣橋頭地方法院民事判決
110年度岡小字第793號
原      告  台灣大哥大股份有限公司

法定代理人  蔡明忠  


訴訟代理人  湯斐華  
            利桂枝  
被      告  洪國展  
上列當事人間請求給付電信費事件，於中華民國111年3月17日言
詞辯論終結，本院判決如下︰
    主      文
被告應給付原告新臺幣壹萬捌仟柒佰柒拾元，及自民國一百一十
年八月七日起至清償日止，按週年利率百分之五計算之利息。
訴訟費用新臺幣壹仟元由被告負擔。
本判決得假執行。但被告如以新臺幣壹萬捌仟柒佰柒拾元為原告
預供擔保，得免為假執行。
    事實及理由
一、原告主張：被告於民國108年3月8日起向原告申請租用台灣
    大哥大門號為0000-000-000(下稱系爭門號)，被告將系爭門
    號與APPLE帳號綁定後，經過簡訊驗證碼進行付款門號認證
    後，再輸入APPLE帳號與密碼，完成開通綁定與驗證資料後
    ，利用i TUNES STORE電信代收服務進行交易。且每次進行
    交易時，均須再次輸入帳號密碼或使用生物辨識。另每筆交
    易成功後，原告均會發送簡訊予用戶。詎被告系爭門號使用
    上開服務交易（下簡稱系爭交易）合計總金額新台幣（下同
    ）18,770元後，並未依約繳納費用，經原告多次催討，被告
    均置之不理，爰依法提起本件訴訟等語。並聲明：被告應給
    付原告18,770元，及自支付命令送達之翌日起至清償日止，
    按週年利率5%計算之利息。
二、被告則以：伊所使用之手機，系使用安卓系統，無法在i TU
    NES STORE消費。另伊從未透過任何書面或電子簽章授權同
    意原告以電信費用代付消費之情形。另依照原告所傳消費簡
    訊之時間順序，於第十三筆交易後，原告已傳送簡訊認系爭
    門號消費異常，停止代付服務，為何卻又讓第十四筆交易成
    交等語，資為抗辯。並聲明：原告之訴駁回。
三、本院之判斷：
　㈠原告主張被告向原告申請租用系爭門號使用後，系爭門號與A
    PPLE帳號與密碼，完成開通綁定與驗證資料後，利用i TUNE
    S STORE電信代收服務進行交易，系爭門號使用上開服務交
    易合計總金額新台幣（下同）18,770元後，拒依約繳納費用
    等情，業據其提臺灣大哥大續約同意書、簡訊驗證程序說明
    、交易明細為證(見司促卷第3-6頁；本院卷81-89頁)在卷可
    稽，並為被告所不爭執，原告主張之前揭事實，堪信為真實
    。
  ㈡原告主張系爭門號於與APPLE帳號綁定，須經過簡訊驗證碼進
    行付款門號認證後，再輸入APPLE帳號與密碼，完成開通綁
    定與驗證資料後，才可利用i TUNES STORE電信代收服務進
    行交易。且每次進行交易時，均須再次輸入帳號密碼或使用
    生物辨識。另每筆交易成功後，原告均會發送簡訊予用戶等
    情，業據其提出綁定流程示意圖錄在卷可佐（見本院卷第87
    頁），參諸被告所提出之交易成功簡訊（本院卷第37-53頁
    ），足認原告對上開申辦代收服務設有一定流程之安全機制
    ，若非經過被告系爭門號之簡訊驗證，系爭門號，並無可能
    綁定APPLE帳號綁定，再進行系爭交易。被告雖辯稱系爭交
    易均非其所為，惟上開驗證程序，係將驗證碼傳至被告系爭
    門號手機，有原告所提供之驗證碼傳輸資料可憑（本院卷11
    3頁），而被告系爭門號手機均係伊所持用，則他人如何可
    取得該驗證碼？對照本件進行交易時，原告傳交易簡訊至被
    告持有系爭門號手機，被告均能正確收受，益證簡訊驗證碼
    ，係由被告自行或交由他人進行驗證。被告另辯稱：伊持用
    安卓手機，不可能於i TUNES STORE進行交易等語，惟依原
    告所提出之驗證程序資料課，若將系爭門號SIM 卡，安裝在
    安卓手機，而在蘋果手機或平板上，登載系爭門號，仍可完
    成驗證後而進行交易，並將費用計算在系爭門號手機（見本
    院卷第87頁），故被告辯稱其所用為安卓手機，無法以系爭
    門號進行交易，並無可採。
　㈢縱本件非被告進行交易，惟依上開推論，亦係被告交由他人
    進行驗證後進行交易，而依行動寬頻業務服務契約第22條約
    定：「本業務終端設備(手機即用戶識別卡)由用戶自行管理
    使用，如交由他人使用者，用戶仍應負責繳付本契約約定費
    用。」，有原告提出之行動寬頻業務服務契約影本在卷足參
    （見本院卷第96頁），是被告仍應依約繳付系爭門號之費用
    。
　㈣綜上，系爭門後既完成電信帳單代收服務使用條款認證，被
    告即與原告有代付款項之約定，則系爭門號使用前揭服務應
    依約定由原告向被告代收，再支付予蘋果公司，是原告主張
    被告應給付積欠之代收代付費用18,770元，洵屬有據。
五、從而，原告依契約之法律關係，請求被告給付18,770元，及
    自支付命令送達之翌日即110年8月7日（見司促卷第9頁）起
    至清償日止，按週年利率5%計算之利息，為有理由，應予准
    許。
六、本件事證已臻明確，兩造其餘之攻擊或防禦方法及未經援用
    之證據，經本院斟酌後，認為均不足以影響本判決之結果，
    爰不逐一詳予論駁，併予敘明。　　　　　　　　
七、本件係就民事訴訟法第436條之8適用小額訴訟程序所為被告
    敗訴之判決，依同法第436條之20規定，應依職權宣告假執
    行，並依同法第436條之23準用第436條第2項，適用同法第3
    92條第2項規定，依職權宣告被告如預供擔保，得免為假執
    行。
八、訴訟費用負擔之依據：民事訴訟法第78條。按適用小額訴訟
    程序事件法院為訴訟費用之裁判時，應確定其費用額，民事
    訴訟法第436之19定有明文，爰依後附計算書確定本件訴訟
    費用額如主文第3項所示金額。
中　　華　　民　　國　　111 　年　　3 　　月　　31　　日
　　　　　　　    岡山簡易庭　法   官  林揚奇
以上正本係照原本作成。
民事訴訟法第436 條之24第2 項：對於本判決之上訴，非以違背
法令為理由，不得為之。
如對本判決上訴，須於判決送達後20日內向本院提出上訴狀，並
須表明原判決所違背之法令及其具體內容與依訴訟資料可認為原
判決有違背法令之具體事實之上訴理由（均須按他造當事人之人
數附繕本）。
中　　華　　民　　國　　111 　年　　3 　　月　　31　　日
                               書 記 官  陳麗如
附錄：
一、民事訴訟法第436 條之24第2 項：　　
　　對於小額程序之第一審裁判上訴或抗告，非以其違背法令為
    理由，不得為之。
二、民事訴訟法第436 條之25：　　
　　上訴狀內應記載上訴理由，表明下列各款事項：
    ㈠原判決所違背之法令及其具體內容。
    ㈡依訴訟資料可認為原判決有違背法令之具體事實。
三、民事訴訟法第436 條之32條第2 項：
　　第438 條至第445 條、第448 條至第450 條、第454 條、第
    455 條、第459 條、第462 條、第463 條、第468 條、第46
    9 條第1 款至第5 款、第471 條至第473 條及第475 條第1
    項之規定，於小額事件之上訴程序準用之。
計　　算　　書
項　　　　目             金　額（新臺幣）     　　備　註
第一審裁判費   　 　　   1,000元
合　　　　計　　　       1,000元